# 分公司转子公司的财会关注重点

提问人：学 习 的咸 鱼 时间：2021-06-09 11:06:07
请教陈版，这个问题问的有点儿模糊，主要就想问一下公司A从分公司转成子公司，该公司的会计核算跟财务报表要注意哪几个方面的变化？谢谢陈版

回答人：chenyiwei
一般相当于总公司以分公司的资产、负债对新设子公司出资，对新设子公司而言按同一控制下合并处理。参考：《中审众环研究 2020 》之“问题3-2-92（关于企业分立的会计处理）”。